臺灣宜蘭地方法院刑事判決　　　　　　　 94年度易字第368號
公　訴　人　臺灣宜蘭地方法院檢察署檢察官
被　　　告　丙○○
上列被告因竊盜等案件，經檢察官提起公訴（94年度偵字第2618
號），及移送併辦（94年度偵字第3304號、第3323號），經本院
合議庭裁定以簡式審判程序審理，判決如下：
    主  文
丙○○連續攜帶兇器竊盜，處有期徒刑拾月。
扣案之拔釘器壹支、斜口利剪貳支均沒收。
    事實及理由：
一、構成犯罪事實：
    丙○○基於意圖為自己不法所有之概括犯意，連續為下列行
    為：
（一）於民國94年8月31日23時許，持其所有客觀上足供兇器使
      用之拔釘器1支、斜口利剪1支，至中華電信股份有限公司
      （下稱中華電信公司）設置在宜蘭縣宜蘭市運動公園籃球
      場旁，由乙○○所管領之編號0000000號公共電話，為遂
      行竊盜目的，竟基於毀損他人物品之犯意，以拔釘器撬開
      該公共電話退幣孔，再以斜口利剪拔出該公共電話內之銀
      箱，足以生損害於中華電信公司，並竊取銀箱內之硬幣新
      台幣（下同）400元。
（二）於94年9月1日6時許，持其所有足供兇器使用之拔釘器1支
      ，至宜蘭縣宜蘭市○○路○段163號前，以拔釘器撬壞丁○○所有停放在該處之車牌號碼Ｕ5-6172號自用小客車車門
      （毀損部分未據告訴），竊取車內現金595元、香煙2包。
（三）於94年9月1日7時40分許，持其所有足供兇器使用之拔釘
      器1支、斜口利剪2支，至中華電信公司設置在宜蘭縣宜蘭
      市運動公園體育館旁，由乙○○所管領之編號0000000號
      公共電話，為遂行竊盜目的，竟基於毀損他人物品之犯意
      ，以拔釘器撬開該公共電話退幣孔，足以生損害於中華電
      信公司，俟丙○○正欲以斜口利剪拔出銀箱之際，適為巡
      邏警員當場查獲，而竊盜未遂，並扣得拔釘器1支、斜口
      利剪2支。
（四）於94年11月18日3時許，至來得企業社設置在宜蘭市○○
      路○段110號騎樓，由己○○所管領之選物販賣機，以在路
      邊拾獲足供兇器使用之鐵片1片，破壞該選物販賣機投幣
      箱（毀損部分未據告訴），竊取投幣箱內10元硬幣150枚
      共計1,500元，嗣於同日5時20分許，為警在宜蘭市○○路
      與復興路路口查獲，並扣得上開硬幣。
（五）於94年9月15日0時許，至宜蘭縣宜蘭市○○路○段800巷48
      號，徒手將該處庭院鐵門之門栓拉下，推開鐵門，侵入庭
      院內（無故侵入他人附連圍繞土地罪部分未據告訴），竊
      取甲○○所有腳踏車1輛，得手後供己騎用。
（六）於94年11月15日0時許，至宜蘭縣宜蘭市○○路○段3號（
      併辦意旨書誤載為宜蘭縣宜蘭市○○路○段160號）「永玖
      洗車廠」，由該廠廁所窗戶攀爬入內，竊取戊○○所有之
      400元。
二、認定犯罪事實所憑之證據及理由：
（一）被告丙○○於警詢、偵查、本院審理中之自白。
（二）證人乙○○於警詢、偵查中之證詞。
（三）證人丁○○於警詢、偵查中之證詞。
（四）被害人己○○於警詢中之陳述。
（五）被害人甲○○於警詢中之陳述。
（六）被害人戊○○於警詢中之陳述。
（七）贓物認領保管單3紙。
（八）現場照片5幀。
（九）扣案之拔釘器1支、斜口利剪2支。
（十）本院勘驗筆錄1份。
（十一）上開（二）至（十）證據，足以佐證被告首開自白與事
        實相符。
三、論罪科刑之理由：
（一）按攜帶兇器竊盜，祇須行竊時攜帶具有危險性之兇器為已
      足，並不以攜帶之初有行兇之意圖為必要（最高法院62年
      台上字第2489號判例要旨參照）。本件扣案之拔釘器1支
      ，係L型鐵製品，全長43公分；斜口利剪2支，其中1支均
      係鐵製品，全長12公分，另1支前端係鐵製品，長約9公分
      ，握柄為鐵製品部分約6公分，由塑膠包裹部分約10公分
      ，全長約25公分，業經本院當庭勘驗屬實；另未扣案之鐵
      片1片，長約4公分，寬約2.5公分，厚約2公分，此經被告
      於本院當庭繪製鐵片形狀，並供述明確，該拔釘器、斜口
      利剪、鐵片均質地堅硬，屬客觀上對人身具有危險性之物
      ，足以充當為兇器。故被告丙○○所為，犯罪事實（一）
      部分，係犯刑法第321條第1項第3款攜帶兇器竊盜既遂罪
      、刑法第354條毀損罪；犯罪事實（二）、（四）部分，
      係犯刑法第321條第1項第3款攜帶兇器竊盜既遂罪；犯罪
      事實（三）部分，係犯刑法第321條第2項、第1項第3款攜
      帶兇器竊盜未遂罪、第354條毀損罪；犯罪事實（五）、
      （六）部分，係犯刑法第320條第1項普通竊盜罪。至於公
      訴人認犯罪事實（五）、（六）部分，被告應以刑法第32
      1條第1項第1款、第2款論處，惟刑法第321條第1項第1款
      所稱住宅係指供人住宿之房屋；同款所謂有人居住之建築
      物係指圍有牆壁，上有屋頂，可供人居住之土地上定著物
      ，至於庭院則係屬附連或圍繞他人住宅或建築物之土地。
      而刑法第321條第1項第2款所謂之門扇、牆垣或其他安全
      設備，均須與住宅、有人居住之建築物、船艦有關者，始
      屬之。查本件被告僅侵入宜蘭縣宜蘭市○○路○段800巷48
      號之庭院，並未侵入該住宅；而「永玖洗車廠」既非住宅
      ，且依被害人戊○○及被告分別於警詢、本院審理中之供
      詞，顯示亦未有人居住藉以監護看守該洗車廠，則被告所
      為犯罪事實（五）、（六）部分，尚難以刑法第321條第1
      項第1款、第2款之於夜間侵入住宅、有人居住之建築物、
      踰越安全設備竊盜罪論處，僅成立刑法第320條第1項普通
      竊盜罪，然起訴事實相同，爰依法變更起訴法條，併予敘
      明。
（二）被告先後多次竊盜犯行，時間緊接，觸犯基本犯罪構成要
      件相同之罪名，顯係基於概括犯意反覆為之，為連續犯，
      依刑法第56條規定，應從一重論以攜帶兇器竊盜既遂罪，
      並加重其刑。
（三）被告所犯毀損罪、攜帶兇器竊盜罪間，有方法與目的之牽
      連關係，依刑法第55條後段規定，應從較重之攜帶兇器竊
      盜罪處斷。
（四）審酌被告無犯罪前科，有台灣高等法院被告前案紀錄表1
      份在卷可參，素行良好，惟其年輕力壯、四肢健全，不思
      勤勉向上，以學得一技之長，賺取生活所需，反圖不勞而
      獲，多次竊取他人財物，影響社會安寧秩序，及考量被告
      於犯罪後均坦承犯行，態度良好，且犯罪所得財物非鉅等
      一切情狀，量處如主文第1項所示之刑。
（五）扣案之拔釘器1支、斜口利剪2支，均為被告所有，供被告
      實施竊盜所用之物，業經被告於本院供述明確，爰依刑法
      第38條第1項第2款規定宣告沒收。至於供被告實施犯罪事
      實（四）之鐵片1片，並未扣案，且非被告所有，爰不予
      宣告沒收，附此敘明。
四、適用之法律：
（一）程序法方面：依刑事訴訟法第299條第1項前段、第300條
      。
（二）實體法方面：刑法第56條、第354條、第321條第1項第3款
      、第55條後段、第38條第1項第2款，罰金罰鍰提高標準條
      例第1條前段。
本案經檢察官吳宇青到庭執行職務。
中　　華　　民　　國　　94　　年　　12　　月　　29　　日
                  刑事第二庭     法  官　蘇錦秀
以上正本證明與原本無異。
如不服本判決，應於判決送達後10日內向本院提出上訴狀（應抄
附繕本）。告訴人或被害人如對於本判決不服者，應具備理由請
求檢察官上訴，其上訴期間之計算係以檢察官收受判決正本之日
期為準。
                                 書記官　陳蒼仁
中　　華　　民　　國　　94　　年　　12　　月　　29　　日
附錄本案論罪科刑法條
★刑法第354條：
毀棄、損壞前2條以外之他人之物或致令不堪用，足以生損害於
公眾或他人者，處2年以下有期徒刑、拘役或500元以下罰金。
★刑法第321條：
犯竊盜罪而有左列情形之一者，處6月以上5年以下有期徒刑：
一、於夜間侵入住宅或有人居住之建築物、船艦，或隱匿其內而
    犯之者。
二、毀越門扇、牆垣或其他安全設備而犯之者。
三、攜帶兇器而犯之者。
四、結夥三人以上而犯之者。
五、乘火災、水災或其他災害之際而犯之者。
六、在車站或埠頭而犯之者。
前項之未遂犯罰之。
